【裁判字號】    98,交聲,747
【裁判日期】    981030
【裁判案由】    違反道路交通管理處罰條例聲明異議
【裁判全文】
臺灣士林地方法院交通事件裁定         98年度交聲字第747號
原處分機關  臺北市交通事件裁決所
異  議  人
即受處分人  乙○○
上列異議人即受處分人因違反道路交通管理處罰條例案件，對於
臺北市交通事件裁決所於中華民國98年6 月10日所為之處分（原
處分案號：北市裁罰字第裁22-A1A233314號）聲明異議，本院裁
定如下：
    主  文
異議駁回。
    理  由
一、按汽車駕駛人，爭道行駛有車道數相同時，左方車不讓右方
    車先行者，處新臺幣（下同）6 百元以上1 千8 百元以下罰
    鍰，並記違規點數1 點；汽車駕駛人，駕駛汽車違反道路交
    通安全規則，因而肇事致人受傷者，記違規點數3 點，道路
    交通管理處罰條例第45條第9 款後段、第63條第1 項第1款
    、第61條第3 項分別定有明文。
二、原處分意旨略以：異議人即受處分人乙○○（下稱異議人）
    於民國98年3 月17日下午1 時20分許，騎乘車號為CUM-500
    號重型機車搭載甲○○，沿臺北市○○區○○路2 段60巷由
    北向南方向直行，於行經東西向之臺北市○○區○○路2 段
    92巷時，因有於車道數相同，左方車不讓右方車先行之違規
    ，致與適沿臺北市○○區○○路2 段92巷由丙○○所騎乘之
    車號為CUS-111 號重型機車發生碰撞而肇事，並致丙○○、
    甲○○受傷，爰依道路交通管理處罰條例第45條第9 款、第
    63條第1 項第1 款，裁處異議人罰鍰新臺幣（下同）600 元
    及記違規點數1 點，並依同條例第61條第3 項之規定，記違
    規點數3 點等語。
三、異議意旨略以：異議人於前揭時、地騎乘機車行經上開路口
    前，已先煞車減速暫停於交叉路口，確認右方車道並無來車
    後，始繼續直行，未料丙○○所騎乘之機車突然自至誠路2
    段92巷之巷口衝出，另該巷口亦有違規停車之休旅車，異議
    人因來不及反應，才發生擦撞。是本件肇事原因乃因丙○○
    騎乘機車行經路口時未減速所致，異議人已善盡左方車讓右
    方車先行之義務，且有遵守於路口暫停之規定，故原處分以
    異議人「左方車不讓右方車先行」，並據此認定異議人違反
    道路交通安全規則，因而肇事致人受傷，顯有違誤，爰向本
    院提出異議，求為撤銷原處分云云。
四、經查，異議人確曾於前揭時、地，騎乘前述機車搭載甲○○
    ，沿臺北市○○區○○路2 段60巷由北向南方向直行，嗣於
    行經東西向之至誠路2 段92巷時，與適沿臺北市○○區○○
    路2 段92巷由丙○○所騎乘之車號為CUS- 111號重型機車發
    生碰撞，丙○○及甲○○因此而受有傷勢等情，業據異議人
    自承無訛，並有舉發違反道路交通事件通知單、交通事故談
    話紀錄表、臺北市政府警察局士林分局交通分隊道路交通事
    故初步分析研判表、道路交通事故調查報告表各1 份及現場
    採證照片等附卷可稽。且：
  (一)本件肇事地點為至誠路2 段60巷與至誠路2 段92巷、雨聲街
    53巷之交岔路口，另該至誠路2 段60巷與至誠路2 段92巷均
    未劃分幹、支線道，均屬未劃設車道線之單一車道，且車道
    數相同，此參卷附之道路交通事故現場圖及現場照片即明。
    是參照道路交通安全規則第102 條第1 項第2 款之規定，左
    方車即異議人所騎乘機車應暫停讓右方車即丙○○所騎乘之
    機車先行，應無疑義。
  (二)另異議人所騎乘之機車與丙○○所騎乘之機車發生擦撞時，
    係異議人之機車前方撞擊丙○○所騎乘之機車左後方等情，
    業經證人丙○○、甲○○於本院調查時結證明確，另異議人
    所騎乘之機車損壞情形為「前輪右側撞及擦痕」，而證人丙
    ○○所騎乘之機車損害為「左後車身撞及擦痕」乙情，亦有
    臺北市政府警察局士林分局交通分隊道路交通事故補充資料
    表1 份在卷可查，可徵證人丙○○所騎乘之機車已通過前述
    路口後，始遭異議人所騎乘之機車自左後側撞及，足認異議
    人於發生本件擦撞事故前，確未曾注意其右方車道來車乙情
    。
  (三)雖證人甲○○於本院調查時曾表示：異議人於行經該路口時
    確曾停車查看，請查看時之位置及如異議人聲明異議時所提
    出之照片二中黃網線所示位置云云，然此與異議人於本院調
    查時所陳之停車查看位置不同，且若異議人果於證人甲○○
    所證稱之位置停車查看，其當可明確查見證人丙○○之之來
    車，焉有未發覺之理，且此時異議人查看後若繼續騎乘，亦
    應係證人龔鎮珠所騎乘之機車前方撞及異議人所騎乘之機車
    右側，然此即與前揭道路交通事故補充資料表所示之車損情
    形不同，是否可信，顯有疑義。
  (四)雖異議人於本院調查時曾標示其停車查看位置，然縱為屬實
    ，異議人所稱之停車查看位置，距該至誠路2 段92巷之巷口
    尚有幾公尺之遙，則異議人於該處停車查看，能否看見該至
    誠路2 段92巷之來車，亦有疑問，足認其前揭所辯，尚非可
    信。
五、綜上所述，異議人確有於前揭時、地，因有於車道數相同，
    左方車不讓右方車先行之違規，並致甲○○及丙○○受有傷
    勢，原處分機關依道路交通管理處罰條例第45條第9 款、第
    63條第1 項第1 款，裁處異議人罰鍰新臺幣（下同）600 元
    及記違規點數1 點，並依同條例第61條第3 項之規定，記違
    規點數3 點，核無違誤，本件異議人之異議為無理由，應予
    駁回。
據上論斷，依道路交通案件處理辦法第19條，裁定如主文。
中    華    民    國    98    年    10    月    30    日
                        交通法庭法  官    莊明達
以上正本證明與原本無異。
如不服本裁定，應於送達後5日內，向本院提出抗告狀。
                                書記官  劉欣怡
中    華    民    國    98    年    10    月    30    日


司法院資訊處製作；財團法人民間司法改革基金會備份。
